# 请教陈版，关于合并报表中集团内往来款抵消中外币折算的处理

提问人：xzjcpajr 时间：2016-07-06 10:01:09
关于合并报表中集团内往来款抵消中外币折算的处理，有两种不同的看法，不知道陈版怎样认为？ 一、每期合并时先将外币报表转换为人民币报表，所有者权益部分（除未分配利润外）按照历史汇率折算，资产负债部分按即期汇率换算，差额部分计入外币报表折算差额，形成其他综合收益，往来款的汇率波动计入当期损益，合并时按照转换后的往来款余额进行抵消； 二、前面操作相同，在合并报表抵消的往来款的汇率波动计由当期损益调整至外币报表折算差额,，即可抵消的往来款在个别报表中确认为汇兑损益，在合并报表中体现为外币报表折算差额，计入其他综合收益。

回答人：chenyiwei
首先要注意：在合并报表层面，只有对境外经营净投资性质的往来款项对应的汇兑损益才能转为其他综合收益，其他情形仍是计入汇兑损益，这种情况下的汇兑损益很可能不能抵销干净。 所以你所说的两个观点都有片面之处，我们所关注的问题是：在合并报表层面，应该是对境外经营净投资的汇率差额转入其他综合收益，其他内部往来的汇兑损益仍然是计入合并利润表中的“财务费用——汇兑损益”，且该汇兑损益虽然来源于已被抵销的内部往来款，但因为不同组成部分的记帐本位币不同，所以这部分汇兑损益在合并报表层面不能抵销干净。

提问人：xzjcpajr 时间：2016-07-07 14:22:23
感谢陈版，个人的理解，构成净投资部分的汇兑差额计入其他综合收益（包含名义为往来款，但实际为投资部分），但其他经营性往来应该还属于汇兑损益，经营性往来形成的汇兑损益合并报表中肯定无法抵消，差额部分应该属于汇兑损益。 换个调度，外币报表折算差额其实就是对外投资部分因汇率波动产生的差额，这点不知道陈版是否认可？

回答人：chenyiwei
也可以这样理解。